【裁判字號】    93,重訴,6
【裁判日期】    950804
【裁判案由】    貪污等
【裁判全文】
臺灣士林地方法院刑事裁定               93年度重訴字第6號
公  訴  人  臺灣士林地方法院檢察署檢察官
被      告  甲○○原名郝燕陪.
選任辯護人  馮志剛律師
上列聲請人因被告違反貪污治罪條例等案件（93年度重訴字第6
號），聲請延長羈押，本院裁定如下：
    主  文
聲請駁回。
    理  由
一聲請意旨略以：被告甲○○身為公務人員不知盡忠職守，反利
  用職務之便詐領退稅款，又被告銀行內帳號金額僅存新台幣（
  下同）5 、6 萬元不等餘額，顯見被告已將詐領金額轉與乙○
  ○等，應有逃亡之虞，故建請將被告予以羈押以維官箴等語。
二按停止羈押後有下列情形之一者，得命再執行羈押，刑事訴訟
  法第117 條定有明文：(一)經合法傳喚無正當之理由不到場者。
  (二)受住居之限制而違背者。(三)本案新發生第101 條第1 項、第
  101 條之1 第1 項各款所定情形之一者。(四)違背法院依前條所
  定應遵守之事項者。(五)所犯為死刑、無期徒刑或最輕本刑為5
  年以上有期徒刑之罪，被告因第114 條第3 款之情形停止羈押
  後，其停止羈押之原因已消滅，而仍有羈押之必要者。所謂再
  執行羈押，係停止羈押之被告，因法定原因而重予羈押，必同
  一法院前已停止羈押，於符合刑事訴訟法第117 條之原因，且
  有羈押之必要時始得再執行羈押。
三本件被告甲○○前經本院訊問後，認被告涉犯貪污治罪條例之
  犯罪嫌疑重大，所犯為最輕本刑為5 年以上有期徒刑之罪，非
  予羈押，顯難進行追訴、審判，並有羈押之必要，依刑事訴訟
  法第101 條第1 項第3 款情形於93年5 月14日執行羈押，嗣於
  93年5 月20日經本院認無羈押之必要，命以20萬元具保停止羈
  押並限制住居。
四查於本案審理中，檢察官與被告同屬當事人，為貫徹當事人平
  等原則，依法院辦理刑事訴訟案件應行注意事項第53條規定，
  檢察官僅於偵查中始得聲請羈押，在審判中，並無為聲請羈押
  之聲請權。是聲請人上開聲請，僅係促請本院依職權審酌被告
  是否有再執行羈押之理由及必要。經查：聲請人雖主張本件被
  告名下帳戶所餘金額無幾，顯見被告係有計畫移轉財產而有逃
  亡之虞，然被告前經本院於95年5 月20日具保停止羈押並限制
  住居後，於本院每次庭期均如期出庭，也未違背住居限制之規
  定。況被告縱有隱匿或處分財產之情，但此原因容有多端，或
  有可能是為避免日後遭追繳犯罪所得，尚不足以使本院依據經
  驗法則或論理法則，即可獲得被告有逃亡可能之心證。本院亦
  查無積極事證，足資認定被告有何預備逃亡之具體安排（如籌
  畫偷渡事宜或另謀住處），本院自無從遽以認定被告有新發生
  聲請人所指稱逃亡之虞之事實。再被告亦非依刑事訴訟法第
  114 條停止羈押，是本案並未有刑事訴訟法第117 條第1 、2
  、4 、5 款所定得命再執行羈押之事由。綜上所述，本件被告
  既無刑事訴訟法第117 條所明定之再執行羈押原因，聲請人聲
  請對被告再裁定羈押，為無理由，本院不能准許，爰依法予以
  駁回。
中    華    民    國    95    年    8     月    4     日
                  刑事第四庭審判長法  官    謝靜恒
                                  法  官    高雅敏
                                  法  官    許碧惠
以上正本證明與原本無異。
如不服本裁定，應於裁定送達後5 日內，向本院提出抗告狀。
                                  書記官    徐仁豐
中    華    民    國    95    年    8     月    4    日


司法院資訊處製作；財團法人民間司法改革基金會備份。
